臺灣高等法院高雄分院刑事判決　 100年度重上更(二)字第37號
上　訴　人
即　被　告　侯淑英
選任辯護人　戴國石律師
上列上訴人因違反槍砲彈藥刀械管制條例案件，不服臺灣屏東地
方法院95年度訴字第477號、96年度訴字第25號中華民國96年3月
28日第一審判決（起訴案號：臺灣屏東地方法院檢察署95年度偵
字第1009號；追加起訴案號：同署95年度偵字第7354號），提起
上訴，判決後經最高法院發回，本院判決如下：
    主  文
原判決關於販賣可發射鋼珠具殺傷力之空氣槍部分暨定執行刑均
撤銷。
侯淑英未經許可，販賣空氣槍，處有期徒刑貳年，併科罰金新臺
幣拾萬元，罰金如易服勞役，以新臺幣壹仟元折算壹日。緩刑伍
年，緩刑期間付保護管束；扣案之槍枝貳支（槍枝管制編號：00
00000000號、0000000000號）沒收。
    事  實
一、侯淑英明知可發射金屬具有殺傷力之空氣槍，未經中央主管
    機關許可，不得販賣、持有、及意圖販賣而陳列，竟基於營
    利之意圖，於民國94年6 月間某日，利用網路搜尋功能，在
    網路上以每支新台幣（下同）6 千元之價格，向不詳姓名之
    成年男子同時販入2 支（槍枝管制編號：0000000000號、00
    00000000號，下稱甲槍、乙槍），未經許可而持有之，並於
    同年6 、7 月間某日起，擺放在屏東縣枋寮鄉○○村○○路
    ○ 段226 號，其所經營之『兵庫商行』內販售，擬以每支1
    萬2 千元至1 萬3 千元之價格售出牟利。嗣於95年1 月11日
    20時30分許，為警在上址查獲，並扣得上開可發射金屬具有
    殺傷力之甲槍、乙槍各1 支（另扣得無殺傷力，為合法玩具
    廠商製造之玩具空氣槍14支、回充式大型瓦斯鋼瓶2 瓶、回
    充式中型瓦斯鋼瓶1 瓶、回充式小型瓦斯鋼瓶2 瓶、拋棄式
    小型瓦斯鋼瓶30瓶【起訴書及原審判決書均誤載為29瓶】，
    及鋼珠3 罐）。
二、案經屏東縣警察局枋寮分局移送臺灣屏東地方法院檢察署檢
    察官偵查起訴。
    理  由
一、證據能力：
  (一)按依刑事訴訟法第198 條、第208 條之規定，所謂鑑定乃指
    於刑事訴訟程序中為取得證據資料而由檢察官或法官指定具
    有特別知識經驗之鑑定人、學校、機關或團體，就特定之事
    物，以其專業知識加以分析、實驗而作判斷，以為偵查或審
    判之參考。從而，不論鑑定人或鑑定機關、學校、團體，均
    應由檢察官或法官視具體個案之需要而為選任，始符合刑事
    訴訟法第198 條、第208 條之規範本旨，否則所為鑑定，仍
    屬於傳聞證據。又雖對於司法警察機關調查中之案件，或有
    量大或急迫之情形，為因應實務之現實需求，認為當然有鑑
    定之必要者，基於檢察一體原則，得由該管檢察長對於轄區
    內之案件，以事前概括選任鑑定人或囑託鑑定機關（團體）
    之方式，俾便轄區內之司法警察官、司法警察對於調查中之
    此類案件，得即時送請事前已選任之鑑定人或囑託之鑑定機
    關（團體）實施鑑定（法務部92年9 月1 日法檢字第092003
    5083號、92年9 月24日檢文允字第0920212627號函參照），
    然若非屬該管檢察長所事前概括指定之鑑定機關，其所為之
    鑑定即屬傳聞證據而無證據能力，不因檢察官事後認可而使
    其產生證據能力。查本案經警察機關查獲後，即將扣案之槍
    枝送請高雄縣政府警察局為鑑定，並由該機關出具鑑定報告
    ，然高雄縣政府警察局並非臺灣高等法院檢察署檢察長概括
    選任「槍彈有無殺傷力」之鑑定機關之一（臺灣高等法院檢
    察署92年10月15日檢文允字第0921001322號函參照）。職是
    ，本件扣案槍枝之鑑定，雖曾由屏東縣警察局枋寮分局送請
    高雄縣政府警察局鑑定，但高雄縣政府警察局既非臺灣高等
    法院檢察署檢察長概括選任之鑑定機關，所為鑑定結果，自
    無證據能力，故關於本案扣案槍枝殺傷力之認定，應以原審
    法院送請內政部警政署刑事警察局所為之鑑定結果作為論罪
    依據，合先說明。
  (二)次按被告以外之人於審判外之陳述，雖不符刑事訴訟法第15
    9 條之1 至之4 等4 條之規定，而經當事人於審判程序同意
    作為證據，法院審酌該言詞陳述或書面陳述作成時之情況，
    認為適當者，亦得為證據；又當事人、代理人或辯護人於法
    院調查證據時，知有刑事訴訟法第159 條第1 項不得為證據
    之情形，而未於言詞辯論終結前聲明異議者，視為有前項之
    同意，同法第159 條之5 定有明文。本判決除前揭所論述之
    證據外，下列所引用之供述及非供述之傳聞證據部分，檢察
    官、被告及其選任辯護人於本院行準備程序時，對於上開傳
    聞證據之證據能力均不爭執，同意作為證據，嗣於本院審理
    程序，調查上開傳聞證據，加予提示並告以要旨時，檢察官
    、被告及其選任辯護人亦均未於言詞辯論終結前聲明異議，
    本院審酌上開證據作成時之情況，認均與本件待證事實具有
    關聯性，且查無證據足以證明供述證據部分，陳述人有受不
    法取供或違反其自由意志而陳述之情形，非供述證據部分，
    亦查無遭變造或偽造之情事，顯見上開證據之證明力非明顯
    過低，衡酌上述各證據，作為本案之證據亦屬適當，自均得
    為證據，而有證據能力。
二、訊據上訴人即被告侯淑英（下稱被告）固坦承於上開時地，
    基於營利之意圖而販入上開甲、乙槍，並擺設於其所經營之
    上開商店中，擬販賣圖利等情，惟矢口否認有販賣空氣槍之
    犯行，辯稱：其販入時並不知各該槍枝具有殺傷力，且上開
    扣案之甲槍，為警查扣時缺乏氣瓶固定座，不能放置氣瓶而
    無法擊發彈丸，應無殺傷力；另扣案之乙槍，經高雄縣警察
    局鑑定結果，並無殺傷力云云。而被告之辯護人則為被告辯
    稱：扣案之甲槍既缺乏氣瓶固定座，顯然欠缺零件，而無法
    發射鋼珠，刑事警察局以其他槍枝之氣瓶固定座更換，而認
    可發射鋼珠具殺傷力，然在場查扣之物品，並無多餘之氣瓶
    固定座，刑事警察局是以其他槍枝拆解後再行組裝，此與原
    件鑑定有違，其鑑定自有未洽；扣案之乙槍經高雄縣警察局
    鑑定結果，雖可發射鋼珠，然未逾彈丸單位面積20焦耳以上
    之標準，而認無殺傷力，刑事警察局以有鋼珠阻塞進氣孔，
    致出氣量不足，而加予排除，鑑定結果變成有殺傷力，然阻
    塞之鋼珠是否即為原先之設計，證人陳全儀於96年8 月17日
    於鈞院前審審理時證稱推彈也可以看是槍枝的零件結構，應
    該是傾向零件結構的問題等語，既屬零件結構問題，則上開
    鋼珠之阻塞，即有可能是故意而為，以免槍枝具殺傷力，故
    不能將本可發射而無殺傷力之槍枝內之零件排除後，變更乙
    槍之原貌加以鑑定，而認定有殺傷力云云。
三、經查：
  (一)被告於上揭時地，意圖營利販賣槍枝，而經由電腦網路，以
    每支6 千元之價格，向不詳姓名之成年男子同時販入甲槍、
    乙槍，擺放在上址其所經營之『兵庫商行』內販售，擬以每
    支1 萬2 千元至1 萬3 千元之價格售出牟利，惟尚未賣出即
    為警於上開商行內查獲等事實，為被告所供承不諱，並有搜
    索扣押筆錄、扣押物品目錄表、現場暨扣押物蒐證照片36幀
    、屏東縣政府營利事業登記證（營利事業名稱：兵庫商行、
    負責人侯淑英）等附卷可稽（見警卷第11-14 、15-16 、17
    -34 頁）；而扣案之上開甲、乙槍，經檢察官送請內政部警
    政署刑事警察局鑑定結果，認均為空氣長槍，即均以小型二
    氧化碳鋼瓶內高壓氣體為發射動力，經裝填直徑約6mm 之鋼
    珠試射結果（試射3 次），單位面積動能各達55.59 焦耳／
    平方公分、20.89 焦耳／平方公分以上；而依該局對活豬作
    射擊測試之研究結果，彈丸之單位面積動能達24焦耳／平方
    公分，足以穿入豬之皮肉層，依日本科學警察之研究結果，
    彈丸單位面積動能達20焦耳／平方公分，足以穿入人體皮肉
    層，有該局95年10月30日刑鑑字第0950130200號函、95年12
    月25日刑鑑字第0950185901號函及內政部96年1 月31日內授
    警字第0960870178號函在卷可參（見原審95年度訴字第477
    號卷，下稱原審一卷第74-89 、111-112 、130 頁），是被
    告所販入之上開甲、乙槍，應均屬具有殺傷力之空氣槍，應
    堪認定。
  (二)被告雖辯稱：扣案之甲槍，於查獲時缺乏氣瓶固定座，無法
    直接裝置氣瓶而發射彈丸，無殺傷力云云。惟查，扣案該槍
    枝於查獲時，固欠缺氣瓶固定座，然經內政部警政署刑事警
    察局以「同案查扣之同型槍枝所附之氣瓶固定座換裝使用」
    ，實測結果，確定可發射彈丸，且彈丸之單位面積動能超過
    20焦耳／平方公分以上，該局因而認甲槍具有殺傷力乙節，
    此有內政部警政署刑事警察局95年12月25日刑鑑字第095018
    5901號函可佐（見原審一卷第111 頁），並經證人即刑事警
    察局鑑定人員陳全儀於本院前審審理時證稱：「根據槍枝編
    號0000000000之照片（即甲槍）編號11上面看起來固定座是
    存在的，本案這型槍枝氣瓶固定座，是還有其他本案扣案之
    同型槍枝可以換裝，只是一個很單純鎖上的動作而已，主要
    是證明這支槍枝的擊發功能是OK的，代表這把槍的性能是良
    好的」等語明確（見本院上訴審卷第129-132 頁）。再者「
    扣案之槍枝於查獲時，雖將零件拆開，惟經依同型槍枝相同
    之零件加以組裝（未添加其他不同零件）結果，既可組裝成
    一支結構完整之槍枝，可見扣案之槍枝隨時可將拆開（下）
    之同一零件組裝成結構完整之槍枝，自不得因該槍枝於查獲
    時，係將零件拆開（下），而解免行為人無故持有具殺傷力
    槍枝之罪責」（參照最高法院95年度台上字第919 號判決意
    旨）。準此，本件扣案之甲槍，為警查獲時，固缺乏氣瓶固
    定座，但經鑑定單位以同案查扣之同型槍枝所附相同之氣瓶
    固定座換裝使用，即可組裝成結構完整可發射彈丸之槍枝，
    足徵本件缺乏氣瓶固定座之甲槍，在被告之店內即有可供更
    替之同型氣瓶固定座。揆諸上開說明，被告既得隨時以其同
    時持有之其他同型槍枝之氣瓶固定座替換，自不得因甲槍於
    查獲時缺乏氣瓶固定座，而遽認為該槍無殺傷力，更無從據
    以解免被告販入具殺傷力槍枝之罪責；否則，甲槍主要結構
    並無問題，故意將氣瓶固定座拆開（下），暫不予安裝，以
    逃避查緝，如可據以認定無殺傷力，不成立犯罪，豈非悖離
    真正之事實，且鼓勵逃避刑責。被告及其辯護人就甲槍所為
    上揭情詞之辯解，洵非的論，而不可採。
  (三)另扣案之乙槍，被告雖辯稱：該槍枝有1 顆鋼珠阻塞進氣孔
    ，不具殺傷力云云。惟查，扣案之乙槍，於內政部警政署刑
    事警察局鑑定實際測試時，雖發現擊發聲音異常，經拆解檢
    視，發現1 顆鋼珠阻塞進氣孔，致出氣量不足，經測得彈丸
    單位面積動能達21.319焦耳／平方公分、20.89 焦耳／平方
    公分、20.898焦耳／平方公分（詳前揭引註之內政部警政署
    刑事警察局前揭鑑定報告及函）。然參諸證人陳全儀於本院
    前審審理時證稱：本案上開槍枝（乙槍）只是單純阻塞的情
    形，沒有去換主要零件，只是單純把阻塞的鋼珠排除，就試
    射了等情（見本院上訴審卷第129-132 、135 頁）。足證扣
    案之乙槍，並無主要結構及主要零件有瑕疵而影響其性能之
    問題，只是單純阻塞而已，於技術上可輕易排除，即可發射
    金屬彈丸，且彈丸之單位面積動能已足以穿透人體皮肉層，
    準此，自難執此而認該槍枝無殺傷力至明，被告就此部分之
    辯解，亦非可採。至於扣案之乙槍，雖曾由查獲之警察機關
    送交高雄縣警察局鑑定，結果認該槍枝不具殺傷力（見偵一
    卷第11-31 頁）；然扣案之乙槍，既經內政部警政署刑事警
    察局鑑定，而該局又為縣警局之上級單位，因而就槍枝之鑑
    定，自有更完善精密之鑑驗機器或相關設備、經專業訓練之
    鑑識人員及多年、多件同型或不同型槍枝之鑑定經驗；且係
    採實彈射擊之方法，因此該局之鑑定結果，自比前揭高雄縣
    警察局之鑑定，較具公信力，而堪採信。
  (四)被告於販入上述甲、乙槍後，即公開陳列擺放在其兵庫商行
    內販售，並在其店內設置木板，供客人選購槍枝時，可先對
    木板試射，以測試槍枝之威力，而客人選購槍枝時，射擊被
    告店內上揭木板後之情形，有警察到場搜索、蒐證時所拍之
    該木板照片多幀在卷可稽（見警卷第21-22 頁），以上事實
    亦為被告於檢察官偵查中供陳明確。觀諸上開以被告店內所
    陳列販售槍枝（包括甲、乙槍）射擊過之木板照片所示，木
    板佈滿明顯彈孔，且於該木板之背面，可發現有多處遭彈丸
    穿透之痕跡，被告店內陳列之槍枝（包括甲、乙槍），發射
    之彈丸已穿透木板之客觀情狀，核與內政部警政署刑事警察
    局對甲、乙槍枝之鑑定結果認定可穿透人體之皮肉層乙節，
    並無扞格違背之處，且益見其殺傷力甚強，雖該木板已因遭
    被告丟棄而無法供鑑定需達多少動能才能造成木板射穿之情
    形，然參諸在被告店內查獲甲、乙槍前之客觀實射情狀，相
    互比對引證，被告於陳列販賣甲、乙槍時，既已知悉該2 槍
    枝具有射擊彈丸穿透木板之威力，益徵其明知所販賣之甲、
    乙槍枝具有殺傷力，並仍執意公開陳列販賣之，其有販賣具
    殺傷力槍枝之犯意，已灼然至明，所辯不知具殺傷力云云，
    殊非可信。
  (五)末查，被告於警詢及偵查中已明確供承：因覺得利潤不錯才
    賣扣案之槍枝，是以6,000 元買進，要以12,000元、13,000
    元間之價錢賣出等語（見警卷第3 頁、偵一卷第35頁），其
    間買進及賣出之價差，約有6,000 元至7,000 元間，即約一
    倍以上之利潤，足見被告係意圖營利而販入扣案之甲槍及乙
    槍，亦足堪認定。
  (六)綜上所述，被告意圖營利，明知甲、乙2 支空氣槍具有殺傷
    力，未經許可，仍販入並陳列於上開店內以販售牟利等犯行
    ，事證明確，堪以認定。
四、按「槍砲彈藥刀械管制條例僅係就各類應予管制之槍砲、彈
    藥及刀械，列舉其名，以作規範，但所指內容為何，則乏文
    義解釋規定，據其主管機關內政部函釋（92年1 月16日內授
    警字第0920075098號），實係參考軍事武器之用語。其中所
    稱空氣槍，乃指非以火藥等爆裂物發射，而係借壓縮氣體或
    壓縮瓦斯之氣體膨脹力，用以發射子彈或金屬之槍枝；所稱
    其他可發射金屬或子彈具有殺傷力之各式槍砲，則指該條例
    所列已定有特定名稱之槍枝以外，可以發射金屬或子彈而具
    有殺傷力之槍砲，例如工業用槍，及土製而不屬上揭特定名
    稱槍砲以外之槍砲，均屬之。可見空氣槍並不分其係制式或
    非制式，祇要客觀上確實具有殺傷力，皆受列管；雖和其他
    可發射金屬或子彈具有殺傷力之各式槍砲，同列於該條例第
    八條罰則規定之內，但二者顯然有別，適用時仍須分辨。尤
    以司法院釋字第六六九號解釋，專就空氣槍之未經許可製造
    、販賣、運輸，不論行為人犯罪情節輕重，上揭罰則之法定
    刑均為無期徒刑或五年以上有期徒刑，就人身自由保障之限
    制，有違憲法第二十三條之比例原則，釋明在案，其他可發
    射金屬或子彈而具有殺傷力之槍砲則不與焉，自不能相提並
    論、混為一談。」（參照最高法院99年度台上字第7763號判
    決要旨）；本件系爭扣案之甲、乙槍，均係以小型二氧化碳
    鋼瓶內高壓氣體為發射鋼珠之動力，故依上開說明，應屬於
    槍砲彈藥刀械管制條例所稱之「空氣槍」。公訴人起訴意旨
    認被告之行為係販賣瓦斯槍（按所謂瓦斯槍係指以發射瓦斯
    毒氣而使人一時精神昏迷或體力癱瘓，進而喪失抗拒能力之
    槍枝，此與發射金屬彈頭或鋼珠而具殺傷力之槍枝截然不同
    ），容有誤會，惟其起訴書所指被告販賣之槍枝既係甲槍及
    起訴效力所及之乙槍（理由詳後述），而非不同動能或結構
    之槍枝，顯屬槍枝名稱之誤認，不妨害事實之同一性，無變
    更起訴法條問題，並予敘明。又按槍砲彈藥刀械管制條例所
    規定之販賣行為，並不以販入後復行賣出為要件，只須以營
    利為目的，販入或賣出有一於此，犯罪即屬既遂（最高法院
    75年度台上字第6941號、80年度台上字第2473號判決）。本
    件被告於警詢及偵查中已供承每枝槍買入6,000 元，擬以12
    ,000元至13,000元賣出，其販入扣案之甲、乙槍，係基於營
    利之目的，已詳如前述，被告意圖營利，而販入扣案之甲、
    乙槍，雖尚未賣出，其販賣槍枝之行為已屬既遂。是被告意
    圖營利，未經許可，販入具殺傷力之空氣槍（甲、乙槍），
    陳列於其所經營之上揭商店內公開出售，核其所為，係犯槍
    砲彈藥刀械管制條例第8 條第1 項之未經許可販賣具有殺傷
    力之空氣槍罪（按被告行為後，槍砲彈藥刀械管制條例業於
    100 年1 月5 日修正公布，同月7 日生效，其於第8 條中增
    訂第6 項規定：槍砲彈藥刀械管制條例第8 條：「犯第1 項
    、第2 項或第4 項有關空氣槍之罪，其情節輕微者，得減輕
    其刑。」，比較修正前條文，修正後之規定應屬有利於行為
    人，即經綜合比較之結果，應適用裁判時法律較有利於被告
    。）被告非法販入扣案之甲槍、乙槍後，於賣出前，未經許
    可持有及陳列該槍枝之低度行為，均為販賣之高度行為所吸
    收，不另論罪。又本件起訴書犯罪事實欄未明確敘明所認定
    被告販賣之槍枝數量及具體特定管制編號，致起訴書究竟僅
    起訴甲槍？或乙槍亦已起訴？有所不明。玆依起訴書證據並
    所犯法條欄所載，公訴人係依原送請高雄縣政府警察局鑑定
    結果，認僅有甲槍，具殺傷力，是堪認甲槍已經起訴，乙槍
    部分則未經起訴。惟檢察官於原審到庭執行公訴職務時，依
    刑事警察局鑑定結果認甲槍、乙槍均具有殺傷力，乃以言詞
    陳述主張被告所涉之犯罪事實為意圖販賣而同時販入甲槍、
    乙槍等語（見原審卷第100 頁反面）；而被告既始終供稱甲
    槍、乙槍，為透過電腦網路同時間所販入，且公訴檢察官亦
    以無證據證明被告係先後販入該2 槍枝為由，而主張被告係
    於同一時間所販入甲、乙槍，本院亦查無證據足資佐證被告
    係先後販入該2 槍枝，基於「罪疑唯輕及罪證有疑利歸被告
    」之原則，自應為有利於被告之認定，即認被告係同時販入
    該2 槍枝，則被告以1 行為，同時販入扣案之甲槍、乙槍（
    即客體相同），僅侵害一法益，為單純一罪，故被告販入乙
    槍部分，雖未據起訴，惟已經起訴甲槍部分之起訴效力所及
    ，本院自得一併審究，附此說明。又槍砲彈藥刀械管制條例
    第8 條業於100 年1 月5 日修正公布，同月7 日生效，已如
    前述，本件被告販售具有殺傷力之空氣槍，固屬不該；然查
    ，系爭扣案之甲、乙槍均屬玩具廠商所製造之空氣長槍，業
    經內政部警政署刑事警察局96年1 月31日內授警字第096087
    0178號函在卷可稽（見原審訴字第477 號卷第130 頁），即
    非改造之槍枝，且數量亦僅2 支，故依修正後之槍砲彈藥刀
    械管制條例第8 條第6 項規定，即被告犯第1 項有關空氣槍
    之罪，其情節輕微，減輕其刑。又被告為警查獲時系爭扣案
    空氣槍亦僅陳列中，並未出售，而該扣案空氣槍之殺傷力亦
    非巨大，是犯罪情節顯可憫恕，如科處依上開減刑後之法定
    刑，仍猶顯過重，故依刑法第59條規定，再減輕其刑。
五、原審就系爭扣案之甲槍、乙槍部分，論處被告罪刑，固非無
    見；惟查，(一)原審就檢察官對於被告係依販賣「瓦斯槍」罪
    嫌提起公訴，而逕認被告係犯販賣「可發射金屬具有殺傷力
    之槍枝」罪（見原審判決書第8 頁第12行），雖認定事實無
    訛，惟就扣案之甲槍、乙槍，究係「瓦斯槍」、「空氣槍」
    或「其他可發射金屬具有殺傷力之槍枝」，容有不同，雖不
    妨害事實之同一性，但理由中毫無說明，與彈劾主義有違，
    顯有未洽。(二)又槍砲彈藥刀械管制條例第8 條業於100 年1
    月5 日修正公布，已如前述，原審未及比較適用之，亦有未
    恰。被告上訴意旨否認犯罪，雖無理由，惟原判決既有上開
    可議之處，自應由本院將原判決此部分及其定應執行刑撤銷
    改判。爰審酌被告並無犯罪前科，素行良好（見卷附之台灣
    高等法院被告前案紀錄表），販賣具殺傷力槍枝僅有2 支，
    僅販入尚未售出，對社會治安尚不生實害或有危險之虞，未
    賣出實際上未牟取不法利得，公開陳列販賣之期間非長，扣
    案槍枝2 枝係玩具工廠所製造，火力尚非強大（其餘扣案槍
    枝均無殺傷力），其教育程度僅國中畢業，不知觸犯本案罪
    責之嚴重性（見偵卷第36頁），及其生活狀況、經營兵庫商
    行之情節、犯後態度等一切情狀，量處如主文第2 項所示之
    有期徒刑及併科罰金刑，並依修正後刑法之規定諭知罰金如
    易服勞役之折算標準。扣案槍枝管制編號0000000000號（甲
    槍）、0000000000號（乙槍），該2 槍枝，均具殺傷力之空
    氣槍，均屬違禁物，已詳如前述，依刑法第38條第1 項第1
    款之規定宣告沒收。至於另扣案之其餘14支槍枝（即除系爭
    扣案甲、乙槍，及編號：0000000000號之槍枝外，其餘之14
    支槍枝），均為玩具廠商所製造之空氣長槍，均無殺傷力，
    均不具違禁物之性質，此有刑事警察局95年10月30日刑鑑字
    第0950130200號函及內政部96年1 月31日內授警字第096087
    0178號函在卷可憑（見原審卷第74-89 頁、第130 頁），均
    無庸為沒收之諭知。另扣案之回充式大型瓦斯鋼瓶2 瓶、回
    充式中型瓦斯鋼瓶1 瓶、回充式小型瓦斯鋼瓶2 瓶、拋棄式
    小型瓦斯鋼瓶30瓶（起訴書及原審判決書均誤載為29瓶）及
    鋼珠3 罐，既非違禁物，且係供上開合法空氣長槍使用，並
    無證據足認係專供被告販賣本件具殺傷力之甲槍、乙槍所用
    之物，爰不併予宣告沒收，附此敘明。
六、末查，被告未曾受有期徒刑以上刑之宣告，有台灣高等法院
    被告全國前案紀錄表一份附卷可稽，顯見其素行良好，經此
    論罪科刑，當知警惕，應無再犯之虞，本院認其所宣告之刑
    ，以暫不執行為適當，爰併宣告緩刑5 年；併依刑法第93條
    規定，緩刑期間付保護管束。
七、不另為無罪之諭知部分：
  (一)公訴意旨於起訴書犯罪事實中謂：被告明知具殺傷力瓦斯槍
    未經許可不得販賣，竟在網路上向不詳姓名男子陸續販入數
    目不詳之瓦斯槍，擺放於其上址店內販售，經警於95年1 月
    11日20時30分許在上開店內查獲，並扣得【制式瓦斯槍17支
    】，而認被告犯槍砲彈藥刀械管制條例第8 條第1 項之販賣
    瓦斯槍罪嫌云云。
  (二)經查：本件扣案之17支槍枝均屬玩具廠商所製造之空氣槍，
    並非瓦斯槍，已如前述。再者，上開扣案之槍枝（管制編號
    ：0000000000號至0000000000號），經原審法院送請內政部
    警政署刑事警察局鑑定之結果，其中僅編號0000000000號（
    甲槍）、編號0000000000號（乙槍）及編號0000000000號（
    丙槍，該槍公訴人事後竟又以追加方式起訴）具有殺傷力，
    有該局95年10月30日刑鑑字第0950130200號函（見原審卷第
    74頁以下）有稽；而上開扣案之甲、乙槍，業經本院認定具
    有殺傷力，論處被告罪刑，已如前述；至於編號0000000000
    號（丙槍）則經本院前審就該槍追加起訴部分，判決被告無
    罪確定在案，是本件扣案之17支槍扣除上開甲、乙及丙等3
    支槍後，應剩餘14支。又因公訴人於起訴書之犯罪事實中先
    草率泛稱『被告陸續販入不詳數目之瓦斯槍』云云（即未具
    體載明販入槍枝之數目、管制編號）；嗣於文末又稱【扣得
    制式瓦斯槍17支】，前後矛盾，因而造成起訴範圍之混淆。
    惟本件被告於95年1 月11日遭查扣之槍枝總共確係17支，已
    為不爭之事實，是扣除上開已為實體審理之甲、乙及丙3 支
    槍後，依最高法院發回意旨，其餘無殺傷力之14支玩具空氣
    槍，亦應為起訴效力所及，法院應一併審理之。但因該14支
    玩具空氣槍無法證明具有殺傷力，自不構成犯罪，原應就此
    部分為無罪之諭知；惟因被告就該14支玩具空氣槍係與上開
    已論罪之甲、乙槍同時持有而為警同時查獲，即屬侵害同一
    法益，乃為單純一罪，故就被告另持有該不具殺傷力之14支
    玩具空氣槍部分不另為無罪之諭知，合此敘明。
八、另就公訴人追加起訴部分，即被告於95年1 月10日，在上開
    「兵庫商行」內，收受不詳真實名字之林姓成年男子所交付
    之可發射金屬具有殺傷力之槍枝1 支（丙槍，管制編號：00
    00000000號）而未經許可而持有之，因而認被告另涉犯槍砲
    彈藥刀械管制條例罪嫌。經查，上開追加起訴部分，業經本
    院前審（98年度上更(一)字第187 號）判決被告無罪確定在案
    ，爰不再贅述之，一併敘明。
據上論結，應依刑事訴訟法第369條第1項前段、第364條、第301
條第1項、第299條第1項前段，槍砲彈藥刀械管制條例第8條第1
項、第6 項，刑法第11條前段、第2 條第1 項、第42條第3 項前
段、第38條第1 項第1 款、第59條、第74條第1 項第1 款、第93
條，判決如主文。
本案經檢察官鍾忠孝到庭執行職務。
中    華    民    國    100    年    10   月    19    日
                刑事第四庭    審判長法  官  蕭權閔
                                    法  官  王憲義
                                    法  官  吳進寶
以上正本證明與原本無異。
如不服本判決應於收受本判決後10日內向本院提出上訴書狀，其
未敘述上訴理由者，並得於提起上訴後10日內向本院補提理由書
狀（均須按他造當事人之人數附繕本）「切勿逕送上級法院」。
中    華    民    國    100    年    10   月    19    日
                                    書記官  唐奇燕
附錄本件判決論罪科刑法條：
槍砲彈藥刀械管制條例第8條
未經許可，製造、販賣或運輸鋼筆槍、瓦斯槍、麻醉槍、獵槍、
空氣槍或第 4 條第 1 項第 1 款所定其他可發射金屬或子彈具
有殺傷力之各式槍砲者，處無期徒刑或 5 年以上有期徒刑，併
科新臺幣 1 千萬元以下罰金。
未經許可，轉讓、出租或出借前項所列槍枝者，處 5 年以上有
期徒刑，併科新臺幣 1 千萬元以下罰金。
意圖供自己或他人犯罪之用，而犯前二項之罪者，處無期徒刑或
7 年以上有期徒刑，併科新臺幣 1 千萬元以下罰金。
未經許可，持有、寄藏或意圖販賣而陳列第 1 項所列槍枝者，
處 3 年以上 10 年以下有期徒刑，併科新臺幣 7 百萬元以下罰
金。
第 1 項至第 3 項之未遂犯罰之。
犯第 1 項、第 2 項或第 4 項有關空氣槍之罪，其情節輕微者
，得減輕其刑。